臺灣臺中地方法院刑事判決　　　　　　　　　　　　九十三年度訴字第一七九三號
　　公　訴　人　臺灣臺中地方法院檢察署檢察官
　　被　　　告　甲○○
右列被告因違反毒品危害防制條例案件，經檢察官提起公訴（九十三年度毒偵字第二
○八二號），及移
暨臺灣臺中地方法院檢察署九十三年度毒偵字第四六二二號、九十三年度偵緝字第一
六一六號），被告於準備程序中就被訴事實為有罪之陳述，經告以簡式審判之旨，並
聽取意見後，本院合議庭裁定由受命法官獨任進行簡式審判程序，判決如左：
    主    文
甲○○連續施用第一級毒品，累犯，處有期徒刑壹年；第一級毒品海洛因壹包（淨重
零點零肆公克，空包裝重零點伍伍公克）、壹包（毛重玖點玖公克）、貳包（合計淨
重貳點貳肆公克，空包裝重壹點壹柒公克）及含有第一級毒品海洛因殘渣之注射針筒
共陸支，均沒收銷燬之，電子磅秤壹臺、研磨缽壹個、橡膠止血條壹條及分裝袋貳小
包，均沒收。又連續施用第二級毒品，累犯，處有期徒刑肆月，第二級毒品安非他命
壹包（毛重零點陸公克）、壹包（毛重壹點伍公克）、壹包（毛重零點柒公克）、第
二級毒品美沙冬壹包（淨重零點壹公克，空包裝重零點肆壹公克）及含有第二級毒
品安非他命殘渣之玻璃吸食器共柒支、分裝鏟支、吸食器壹組，均沒收銷燬之。應
執行有期徒刑壹年月，第一級毒品海洛因壹包（淨重零點零肆公克，空包裝重零點
伍伍公克）、壹包（毛重玖點玖公克）、貳包（合計淨重貳點貳肆公克，空包裝重壹
點壹柒公克）、含有第一級毒品海洛因殘渣之注射針筒共陸支、第二級毒品安非他命
壹包（毛重零點陸公克）、壹包（毛重壹點伍公克）、壹包（毛重零點柒公克）、第
二級毒品美沙冬壹包（淨重零點壹公克，空包裝重零點肆壹公克）及含有第二級毒
品安非他命殘渣之玻璃吸食器共柒支、分裝鏟支、吸食器壹組，均沒收銷燬之，電
子磅秤壹臺、研磨缽壹個、橡膠止血條壹條及分裝袋貳小包，均沒收。
    犯罪事實
一、甲○○（起訴書誤載為蕭復生）前曾於民國八十六年間，因違反槍砲彈藥刀械管
    制條例案件，經本院以八十六年度易字第四五四二號判處有期徒刑五月，於八十
    七年二月二十五日確定；又於八十六年間因違反肅清煙毒條例等案件，經本院以
    八十六年度訴字第二六○九號分別判處有期徒刑二年、十月，應執行有期徒刑二
    年七月，經提起上訴後，為臺灣高等法院臺中分院於八十六年十二月十六日以八
    十六年度上訴字第二六一六號判決駁回上訴而確定；復於八十六年間，因竊盜等
    案件，經本院以八十六年度少連訴字第三號判處有期徒刑一年四月，於八十八年
    四月二日確定；上開四罪經定應執行刑為有期徒刑四年二月確定，入監執行後，
    於八十八年九月十日假釋付保護管束，惟甲○○於假釋期間，再於八十九年間因
    施用毒品案件，經臺灣彰化地方法院以八十九年度毒聲字第二八八六號裁定送觀
    察、勒戒後，臺灣彰化看守所附設勒戒處所評定有繼續施用毒品之傾向，由臺灣
    彰化地方法院檢察署檢察官聲請強制戒治，經臺灣彰化地方法院以八十九年度毒
    聲字第四九六九號裁定送強制戒治一年，經甲○○提起抗告後，臺灣高等法院臺
    中分院以八十九年度毒抗字第九一○號抗告駁回而確定，並因而遭撤銷假釋，應
    執行殘刑有期徒刑一年十一月二十六日；嗣甲○○於強制戒治期間屆滿三個月後
    ，其成績經評定為合格，無繼續戒治之必要，而由臺灣彰化地方法院檢察署檢察
    官聲請，由臺灣彰化地方法院於九十年五月十日以九十年度毒聲字第一九四二號
    裁定停止戒治，所餘戒治期間付保護管束，並於九十年五月三十一日停止強制戒
    治，於九十年十月二十三日保護管束期滿執行完畢；殘刑部分則於九十二年四月
    十日縮刑期滿執行完畢。然甲○○猶不知悔改，於強制戒治執行完畢釋放後之五
    年內，基於施用第一級毒品海洛因之概括犯意，自九十二年十一月間起至九十三
    年十一月九日下午三時許止，在臺中縣豐原市○○街九七巷二一號、臺中縣大甲
    鎮靠近中二高大甲交流道附近之某加油站內及臺中市○○區○○街一四三巷十二
    號五樓之五等處，以將第一級毒品海洛因羼入香煙內點火吸食，或以水稀釋置入
    注射針筒內再行注射在手臂血管之方式，施用第一級毒品海洛因多次。其又另行
    起意基於施用第二級毒品之概括犯意，自九十二年十二月間起至九十三年十一月
    九日下午三時許止，在臺中縣豐原市○○街九七巷二一號、臺中市○○區○○街
    一四三巷十二號五樓之五等處，以將第二級毒品安非他命置於玻璃球內，以火燒
    烤，使其產生霧化氣體，經由吸食器後，施用其煙霧之方式，連續施用第二級毒
    品安非他命多次，並於九十三年六月十二日凌晨零時許，在臺中縣龍井鄉某處，
    於其所駕駛之車牌號碼ＯＰ－四四五五號自小客車車內，以將第二級毒品美沙冬
    置入注射針筒內再行注射在手臂血管之方式，施用第二級毒品美沙冬一次。嗣先
    於九十三年六月十二日凌晨一時四十分許，駕駛車牌號碼ＯＰ－四四五五號自小
    客車行經臺中縣龍井鄉○○街八一巷口時，因形跡可疑為警臨檢而查獲，並扣得
    其所有供施用之白粉四小包，其中一包含有第二級毒品美沙冬成分（淨重零點三
    一公克，空包裝重零點四一公克），其餘三包無毒品反應（合計淨重十七點一三
    公克，空包裝重一點二二公克）、含有第一級毒品海洛因殘渣的注射針筒一支及
    供施用第一級毒品使用之電子磅秤一臺；又於九十三年八月二十一日下午四時三
    十分許，為警持搜索票於雲林縣斗六市○○路二四七號查獲，並於其所有黑色皮
    包內扣得其所有供施用之白粉二包，其中一包含有第一級毒品海洛因成分（淨重
    零點零四公克，空包裝重零點五五公克），另一包無毒品反應（淨重一點一九公
    克，空包裝重一點二九公克），第二級毒品安非他命一包（毛重零點六公克），
    含有第二級毒品安非他命殘渣的玻璃吸食器二支、分裝鏟三支、吸食器一組，並
    於甲○○所駕駛之車牌號碼Ｙ二－五三五二號自小客車內扣得其所有供施用第一
    級毒品海洛因使用之研磨缽一個及分裝袋二小包；復於九十三年九月二十日凌晨
    一時許，甲○○駕駛車牌號碼Ｙ二－五三五二號自小客車在臺中縣外埔鄉一三二
    線外環道與一三二線甲后路口，與吳玉卿駕駛之車牌號碼五Ｒ－四三七五號自小
    客車發生碰撞後，由王欽德駕駛之車牌號碼三Ｒ－○一一二號救護車載往送醫，
    惟甲○○於送醫途中跳車逃逸，遺留其所有黑色背包一個於上開救護車上，內有
    其所有供施用之白粉一包，含有第一級毒品海洛因成分（毛重九點九公克）、第
    二級毒品安非他命一包（毛重一點五公克）、含有第一級毒品海洛因殘渣之注射
    針筒五支、含有第二級毒品安非他命殘渣之玻璃吸食器五支及供施用第一級毒品
    海洛因使用之橡膠止血條一條；嗣甲○○於偵查期間因傳拘未到而遭通緝，經警
    於九十三年十一月九日晚上九時十分許，在臺中市○○區○○街一四三巷十二號
    五樓五室緝獲，並扣得其所有供施用之白粉二包，均含有第一級毒品海洛因成分
    （合計淨重二點二四公克，空包裝重一點一七公克）及第二級毒品安非他命一包
    （毛重零點七公克）。
二、案經臺中縣警察局烏日分局報請臺灣臺中地方法院檢察署檢察官偵查起訴，及雲
    林縣警察局移送臺灣雲林地方法院檢察署呈請臺灣高等法院檢察署檢察長核轉臺
    灣臺中地方法院檢察署檢察官偵查後移送併辦，暨臺中縣警察局大甲分局報請、
    臺中市警察局移送臺灣臺中地方法院檢察署檢察官偵查後移送併辦。
    理      由
一、被告甲○○對其於右揭時地連續施用第一級毒品海洛因多次、連續施用第二級毒
    品安非他命多次及施用第二級毒品美沙冬一次之事實，業據其於本院審理時坦承
    不諱，並經證人吳玉卿、王欽德於警詢時證述綦詳，並有於九十三年六月十二日
    為警查獲時扣得之白粉四小包、注射針筒一支及電子磅秤一臺，於九十三年八月
    二十一日為警查獲時扣得白粉二包、第二級毒品安非他命一包（毛重零點六公克
    ）、玻璃吸食器二支、分裝鏟三支、吸食器一組、研磨缽一個、分裝袋二小包及
    黑色皮包一個；於九十三年九月十日為警查獲時扣得之白粉一包、第二級毒品安
    非他命一包（毛重一點五公克）、注射針筒五支、橡膠止血條一條、玻璃吸食器
    五支及黑色背包一個，於九十三年十一月九日為警緝獲時扣得之白粉二包及第二
    級毒品安非他命一包（毛重零點七公克）可資佐證。且於九十三年六月十二日扣
    得之白粉四包，經送請法務部調查局鑑定結果，其中一包含有第二級毒品美沙冬
    成分（淨重零點三一公克，空包裝重零點四一公克），其餘三包無毒品反應（合
    計淨重十七點一三公克，空包裝重一點二二公克）等情，有該局九十三年八月五
    日調科壹字第一二○○一四○四五號鑑定通知書一份在卷；於九十三年八月二十
    一日扣得之白粉二包，經送請法務部調查局鑑定結果，其中一包含有第一級毒品
    海洛因成分（淨重零點零四公克，空包裝重零點五五公克），另一包無毒品反應
    （淨重一點一九公克，空包裝重一點二九公克）等情，有該局九十三年十月四日
    調科壹字第一六○○○二四○○號鑑定通知書一份在卷；於九十三年九月十日扣
    得之白粉一包，含有第一級毒品海洛因成分（毛重九點九公克）；於九十三年十
    一月九日扣得之白粉二包，經送請法務部調查局鑑定結果，均含有第一級毒品海
    洛因成分（合計淨重二點二四公克，空包裝重一點一七公克）等情，有該局九十
    三年十二月七日調科壹字第一二○○一四九○一號鑑定通知書一份在卷可證。再
    者，被告經警方於九十三年六月十二日查獲後，其尿液經送請中山醫學大學附設
    醫院檢驗結果，驗有可待因、嗎啡、安非他命、甲基安非他命之陽性反應等情，
    有該院報告一紙存卷可稽；於九十三年八月二十一日查獲後，其尿液經送請雲林
    縣衛生局檢驗結果，驗有嗎啡、甲基安非他命之陽性反應等情，有該局煙毒尿液
    檢驗成績書一紙附卷可憑；於九十三年十一月九日查獲後，其尿液經送請銓昕科
    技股份有限公司檢驗結果，驗有嗎啡、安非他命、甲基安非他命之陽性反應等情
    ，有該公司濫用藥物尿液檢驗報告一紙在卷可佐，而海洛因施用入人體後水解還
    原成嗎啡，再循嗎啡之代謝方式排出體外，已據行政院衛生署藥物食品檢驗局（
    八一）藥檢壹字第○○六四三一號函說明綦詳。再被告前於八十九年間因施用毒
    品案件，經臺灣彰化地方法院以八十九年度毒聲字第二八八六號裁定送觀察、勒
    戒後，臺灣彰化看守所附設勒戒處所評定有繼續施用毒品之傾向，由臺灣彰化地
    方法院檢察署檢察官聲請強制戒治，經臺灣彰化地方法院以八十九年度毒聲字第
    四九六九號裁定送強制戒治一年，經被告提起抗告後，臺灣高等法院臺中分院以
    八十九年度毒抗字第九一○號抗告駁回而確定，嗣於強制戒治期間屆滿三個月後
    ，其成績經評定為合格，無繼續戒治之必要，而由臺灣彰化地方法院檢察署檢察
    官聲請，由臺灣彰化地方法院於九十年五月十日以九十年度毒聲字第一九四二號
    裁定停止戒治，所餘戒治期間付保護管束，並於九十年五月三十一日停止強制戒
    治，於九十年十月二十三日保護管束期滿執行完畢之事實，有臺灣高等法院被告
    全國前案紀錄表及臺灣臺中地方法院檢察署刑案資料查註紀錄表各一份在卷可參
    。綜上，被告自白與事實相符，其於前案強制戒治執行完畢釋放後五年內再犯施
    用第一級毒品海洛因及第二級毒品安非他命、美沙冬之事證明確，犯行洵堪認定
    。
二、核被告所為，係犯毒品危害防制條例第十條第一項之施用第一級毒品海洛因罪及
    同條第二項之施用第二級毒品安非他命、美沙冬罪。被告施用毒品海洛因、安非
    他命、美沙冬前之持有毒品海洛因、安非他命、美沙冬行為，本應以持有論，惟
    持有後進而施用，其持有之低度行為應被施用之高度行為所吸收，故不再另論其
    持有第一級、第二級毒品罪。被告所為前開多次施用第一級毒品海洛因、多次施
    用第二級毒品安非他命及施用第二級毒品美沙冬一次之行為，時間緊接，所犯構
    成要件相同，各顯係基於概括之犯意為之，均屬連續犯，爰依刑法第五十六條之
    規定，各論以施用第一級、第二級毒品一罪，並均加重其刑。至被告所犯上開之
    連續施用第一級毒品罪、連續施用第二級毒品罪間，係犯意各別，犯罪構成要件
    不同，應予分論併罰。公訴人就被告自九十二年十一月間起至九十三年六月十二
    日凌晨五時許之前一次施用時止施用第一級毒品海洛因犯行、自九十三年六月十
    二日起至九十三年十一月九日下午三時許止施用第一級毒品海洛因、自九十二年
    十二月間起至九十三年六月十二日凌晨五時許之前一次施用時止施用第二級毒品
    安非他命犯行、自九十三年六月十二日起至九十三年十一月九日下午三時許止施
    用第二級毒品安非他命犯行、於九十三年六月十二日凌晨零時許施用第二級毒品
    美沙冬之犯行，漏未起訴，惟本院認此部分與公訴人起訴經判決有罪部分有連續
    犯之裁判上一罪關係存在，依審判不可分原則，本院自得加以審理。被告前曾於
    八十六年間，因違反槍砲彈藥刀械管制條例案件，經本院以八十六年度易字第四
    五四二號判處有期徒刑五月，於八十七年二月二十五日確定；又於八十六年間因
    違反肅清煙毒條例等案件，經本院以八十六年度訴字第二六○九號分別判處有期
    徒刑二年、十月，應執行有期徒刑二年七月，經提起上訴後，為臺灣高等法院臺
    中分院於八十六年十二月十六日以八十六年度上訴字第二六一六號判決駁回上訴
    而確定；復於八十六年間，因竊盜等案件，經本院以八十六年度少連訴字第三號
    判處有期徒刑一年四月，於八十八年四月二日確定；上開四罪經定應執行刑為有
    期徒刑四年二月確定，入監執行後，於八十八年九月十日假釋付保護管束，惟其
    於假釋期間，因再犯施用毒品案件，經撤銷假釋，應執行殘刑有期徒刑一年十一
    月二十六日，而於九十二年四月十日縮刑期滿執行完畢之事實，有臺灣高等法院
    被告全國前案紀錄表及臺灣臺中地方法院檢察署刑案資料查註紀錄表各一份在卷
    可證，其受有期徒刑之執行完畢後，五年以內再犯本件有期徒刑以上之上開二罪
    ，均為累犯，各應依刑法第四十七條之規定，遞加重其刑。爰審酌被告一再施用
    第一級、第二級毒品，經強制戒治後，仍不知戒惕，無視毒品對於自身健康之戕
    害及國家對於杜絕毒品犯罪之禁令，不知戒除惡習，惡性非輕，然念及被告於本
    院審理期間坦承犯行，態度良好，其施用毒品海洛因、安非他命、美沙冬並無危
    害他人及其施用之次數等一切情狀，分別量處如主文所示之刑，並合併定其應執
    行刑，以資懲儆。又扣案為被告所有供其施用之第一級毒品海洛因一包（淨重零
    點零四公克，空包裝重零點五五公克）、一包（毛重九點九公克）、二包（合計
    淨重二點二四公克，空包裝重一點一七公克）、第二級毒品安非他命一包（毛重
    零點六公克）、一包（毛重一點五公克）、一包（毛重零點七公克）、第二級毒
    品美沙冬一包（淨重零點三一公克，空包裝重零點四一公克），為毒品；扣案為
    被告所有之含有第一級毒品海洛因殘渣之注射針筒共六支與含有第二級毒品安非
    他命殘渣之玻璃吸食器共七支、分裝鏟三支、吸食器一組，因與其內分別殘留之
    第一級毒品海洛因、第二級毒品安非他命無法剝離，整體應視為毒品，均應依毒
    品危害防制條例第十八條第一項前段之規定，予以宣告沒收銷燬之。又扣案之電
    子磅秤一臺、研磨缽一個、橡膠止血條一條及分裝袋二小包，為被告所有供施用
    第一級毒品犯罪所用之物，業據被告供陳在卷，爰均依刑法第三十八條第一項第
    二款規定宣告沒收。至於九十三年六月十二日扣案之白粉三包，經送驗後無毒品
    反應（合計淨重十七點一三公克，空包裝重一點二二公克）、於九十三年八月二
    十一日扣案之白粉一包，經送驗後無毒品反應（淨重一點一九公克，空包裝重一
    點二九公克）及於九十三年八月二十一日扣案之黑色皮包一個、於九十三年九月
    二十日扣案之黑色背包一個，雖均為被告所有，然無直接證據證明係被告專供犯
    本件施用第一級、第二級毒品使用，且非違禁物，爰不宣告沒收，附此說明。
據上論斷，應依刑事訴訟法第二百七十三條之一第一項、第二百九十九條第一項前段
，毒品危害防制條例第十條第一項、第二項、第十八條第一項前段、第二十三條第二
項，刑法第十一條、第五十六條、第四十七條、第五十一條第五款、第三十八條第一
項第二款，判決如主文。
本案經檢察官乙○○到庭執行職務
中      華      民      國      九十四    年      一    月    三十一    日
                                  臺灣臺中地方法院刑事第一庭
                                      法  官  周 瑞 芬
右正本證明與原本無異。
如不服本判決，應於送達後十日內向本院提出上訴狀（須附繕本），上訴於臺灣高等
法院臺中分院。
                                      書記官
中      華      民      國      九十四    年      一月    三十一    日
附錄本判決論罪科刑法條：
毒品危害防制條例第十條：
  施用第一級毒品者，處六月以上五年以下有期徒刑。
  施用第二級毒品者，處三年以下有期徒刑。
